<?xml version='1.0' encoding='utf-8'?>
<verb default="fothraig" disambig="">
  <verbalNoun default="fothragadh" />
  <verbalAdjective default="fothragtha" />
  <tenseForm default="fothraig" tense="Past" dependency="Indep" person="Base" />
  <tenseForm default="fothragamar" tense="Past" dependency="Indep" person="Pl1" />
  <tenseForm default="fothragadar" tense="Past" dependency="Indep" person="Pl3" />
  <tenseForm default="fothragadh" tense="Past" dependency="Indep" person="Auto" />
  <tenseForm default="fothraig" tense="Past" dependency="Dep" person="Base" />
  <tenseForm default="fothragamar" tense="Past" dependency="Dep" person="Pl1" />
  <tenseForm default="fothragadar" tense="Past" dependency="Dep" person="Pl3" />
  <tenseForm default="fothragadh" tense="Past" dependency="Dep" person="Auto" />
  <tenseForm default="fothragadh" tense="PastCont" dependency="Indep" person="Base" />
  <tenseForm default="fothragainn" tense="PastCont" dependency="Indep" person="Sg1" />
  <tenseForm default="fothragtá" tense="PastCont" dependency="Indep" person="Sg2" />
  <tenseForm default="fothragaimis" tense="PastCont" dependency="Indep" person="Pl1" />
  <tenseForm default="fothragaidís" tense="PastCont" dependency="Indep" person="Pl3" />
  <tenseForm default="fothragtaí" tense="PastCont" dependency="Indep" person="Auto" />
  <tenseForm default="fothragadh" tense="PastCont" dependency="Dep" person="Base" />
  <tenseForm default="fothragainn" tense="PastCont" dependency="Dep" person="Sg1" />
  <tenseForm default="fothragtá" tense="PastCont" dependency="Dep" person="Sg2" />
  <tenseForm default="fothragaimis" tense="PastCont" dependency="Dep" person="Pl1" />
  <tenseForm default="fothragaidís" tense="PastCont" dependency="Dep" person="Pl3" />
  <tenseForm default="fothragtaí" tense="PastCont" dependency="Dep" person="Auto" />
  <tenseForm default="fothragann" tense="PresCont" dependency="Indep" person="Base" />
  <tenseForm default="fothragaim" tense="PresCont" dependency="Indep" person="Sg1" />
  <tenseForm default="fothragaimid" tense="PresCont" dependency="Indep" person="Pl1" />
  <tenseForm default="fothragtar" tense="PresCont" dependency="Indep" person="Auto" />
  <tenseForm default="fothragann" tense="PresCont" dependency="Dep" person="Base" />
  <tenseForm default="fothragaim" tense="PresCont" dependency="Dep" person="Sg1" />
  <tenseForm default="fothragaimid" tense="PresCont" dependency="Dep" person="Pl1" />
  <tenseForm default="fothragtar" tense="PresCont" dependency="Dep" person="Auto" />
  <tenseForm default="fothragfaidh" tense="Fut" dependency="Indep" person="Base" />
  <tenseForm default="fothragfaimid" tense="Fut" dependency="Indep" person="Pl1" />
  <tenseForm default="fothragfar" tense="Fut" dependency="Indep" person="Auto" />
  <tenseForm default="fothragfaidh" tense="Fut" dependency="Dep" person="Base" />
  <tenseForm default="fothragfaimid" tense="Fut" dependency="Dep" person="Pl1" />
  <tenseForm default="fothragfar" tense="Fut" dependency="Dep" person="Auto" />
  <tenseForm default="fothragfadh" tense="Cond" dependency="Indep" person="Base" />
  <tenseForm default="fothragfainn" tense="Cond" dependency="Indep" person="Sg1" />
  <tenseForm default="fothragfá" tense="Cond" dependency="Indep" person="Sg2" />
  <tenseForm default="fothragfaimis" tense="Cond" dependency="Indep" person="Pl1" />
  <tenseForm default="fothragfaidís" tense="Cond" dependency="Indep" person="Pl3" />
  <tenseForm default="fothragfaí" tense="Cond" dependency="Indep" person="Auto" />
  <tenseForm default="fothragfadh" tense="Cond" dependency="Dep" person="Base" />
  <tenseForm default="fothragfainn" tense="Cond" dependency="Dep" person="Sg1" />
  <tenseForm default="fothragfá" tense="Cond" dependency="Dep" person="Sg2" />
  <tenseForm default="fothragfaimis" tense="Cond" dependency="Dep" person="Pl1" />
  <tenseForm default="fothragfaidís" tense="Cond" dependency="Dep" person="Pl3" />
  <tenseForm default="fothragfaí" tense="Cond" dependency="Dep" person="Auto" />
  <moodForm default="fothragadh" mood="Imper" person="Base" />
  <moodForm default="fothragaim" mood="Imper" person="Sg1" />
  <moodForm default="fothraig" mood="Imper" person="Sg2" />
  <moodForm default="fothragaimis" mood="Imper" person="Pl1" />
  <moodForm default="fothragaigí" mood="Imper" person="Pl2" />
  <moodForm default="fothragaidís" mood="Imper" person="Pl3" />
  <moodForm default="fothragtar" mood="Imper" person="Auto" />
  <moodForm default="fothraga" mood="Subj" person="Base" />
  <moodForm default="fothragaimid" mood="Subj" person="Pl1" />
  <moodForm default="fothragtar" mood="Subj" person="Auto" />
</verb>
